臺灣高等法院民事判決
111年度上易字第505號
上  訴  人  方若潔  
訴訟代理人  陳以蓓律師
            詹閎任律師
被 上訴 人  張菡琪  

上列當事人間請求損害賠償事件，上訴人對於中華民國111年2月
25日臺灣新竹地方法院111年度訴字第65號第一審判決提起上訴
，本院於111年6月21日言詞辯論終結，判決如下：
    主      文
上訴駁回。
第二審訴訟費用由上訴人負擔。
    事實及理由
一、上訴人主張：兩造皆為交友網站「愛情公寓ipair」之直播
    主，被上訴人於民國109年5月1日連結網際網路至「愛情公
    寓ipair」網站，登入其申辦之暱稱「天兒」帳號，在不特
    定多數人得以共見共聞之直播影片（下稱系爭影片）中，以
    手機屏幕展示伊之直播帳號「飛比」並表示：「我不想跟這
    個爛人合作」、「你這個人沒有道理的話，枉費當人」等語
    （下合稱系爭言論），故意不法侵害伊之名譽權，致伊受有
    精神痛苦，爰依民法第184條第1項前段、第195條第1項前段
    規定，求為命被上訴人給付非財產上損害賠償新臺幣（下同
    ）62萬元及自起訴狀繕本送達翌日即110年9月15日起算法定
    遲延利息之判決（原審就此部分判命被上訴人給付上訴人2
    萬元及自110年9月15日起算之法定遲延利息，駁回上訴人其
    餘之訴，上訴人就其敗訴部分提起上訴；其餘未繫屬本院者
    ，不予贅述）。上訴聲明：㈠原判決關於駁回上訴人下列第
    二項之訴部分廢棄。㈡被上訴人應再給付上訴人60萬元，及
    自110年9月15日起至清償日止，按週年利率5％計算之利息。
二、被上訴人則以：伊於系爭影片中雖有陳述「你這個人沒有道
    理，枉費當人」等言論，惟未提及上訴人姓名，伊因精神狀
    態不好，方未就上訴人對其提告妨害名譽之刑事判決提起上
    訴；伊已無收入，上訴人指稱其財產豐厚並非事實等語，資
    為抗辯。
三、按故意不法侵害他人之權利者，應負損害賠償責任；不法侵
    害他人之名譽被害人雖非財產上之損害，亦得請求賠償相當
    之金額，此觀民法第184條第1項前段、第195條第1項前段規
    定自明。查被上訴人於系爭影片中陳述系爭言論等情，為其
    自承在卷（見原審卷第67-68頁）；被上訴人於系爭影片中
    口出系爭言論時，乃以手機屏幕展示上訴人之直播帳號「飛
    比」，業經原法院以110年度易字第579號刑事確定判決認定
    在案等情，亦有該案判決書在卷可稽（見原審卷第17頁至第
    18頁），堪認被上訴人陳述系爭言論時，以手機屏幕展示上
    訴人直播帳號，足使觀看系爭影片之不特定觀眾得以辨識系
    爭言論所指對象即為上訴人，致減損上訴人之人格尊嚴及社
    會評價，自核屬故意不法侵害上訴人名譽權之行為。依此，
    上訴人主張被上訴人應就前揭行為負侵權行為損害賠償責任
    ，即屬有據。
四、又被害人受有非財產上損害，請求加害人賠償相當金額之慰
    撫金時，法院對於慰撫金之量定，應斟酌實際加害情形、被
    害人痛苦之程度、兩造之身分、經濟情形等情狀為之。審酌
    兩造於本案發生時均為交友網站「愛情公寓ipair」之直播
    主，被上訴人以直播影片陳述系爭言論對上訴人之名譽侵害
    之程度，暨兩造稅務電子閘門財產所得調件明細表所呈現之
    財產狀況（見原審卷第25-29頁）等一切情狀，堪認上訴人
    請求非財產上損害賠償以2萬元為適當，逾此金額之請求，
    則無理由。
五、給付無確定期限者，債務人於債權人得請求給付時，經其催
    告而未為給付，自受催告時起，負遲延責任。其經債權人起
    訴而送達訴狀，或依督促程序送達支付命令，或為其他相類
    之行為者，與催告有同一之效力。遲延之債務，以支付金錢
    為標的者，債權人得請求依法定利率計算之遲延利息。但約
    定利率較高者，仍從其約定利率。應付利息之債務，其利率
    未經約定，亦無法律可據者，週年利率為百分之5，民法第2
    29條第2項、第233條第1項、第203條分別定有明文。本件給
    付為損害賠償之債，並無約定給付期限及遲延利息之利率，
    揆諸前揭法條規定，上訴人主張以起訴狀繕本送達上訴人翌
    日即110年9月15日（見原審附民卷第5頁）起算法定遲延利
    息，亦屬有據。 
六、綜上所述，上訴人就超過原審所命被上訴人給付部分，依民
    法第184條第1項前段、第195條第1項規定，請求被上訴人再
    給付60萬元，及自110年9月15日起至清償日止，按週年利率
    5％計算之利息，不應准許。原審就此部分為上訴人敗訴之判
    決，核無不合。上訴意旨指摘原判決此部分不當，求予廢棄
    改判，為無理由，應駁回其上訴。 
七、本件事證已臻明確，兩造間其餘攻擊防禦方法及舉證，經本
    院審酌後，對本件判決結果不生影響，爰不一一論述，併此
    敘明。
八、據上論結，本件上訴為無理由，依民事訴訟法第449條第1項
    、第78條，判決如主文。
中　　華　　民　　國　　111 　年　　7 　　月　　5 　　日
　　　　　　　　　民事第十八庭
　　　　　　　　      審判長法  官  黃明發   
                            法  官  林政佑 
                            法  官  陳  瑜
 　
正本係照原本作成。
不得上訴。
中　　華　　民　　國　　111 　年　　7 　　月　　6 　　日

　　　　　　　　　　　　　　書記官  江怡萱